# 关于股份支付问题

提问人：lovemilan1988 时间：2020-04-02 08:05:24
假设拟上市公司原来股本 1000 万，员工持股平台占 100 万，持股平台自己的注册资本也是 100 万，如果后面员工持股平台老股东不等比例增资到 200 万，但是员工持股平台持有的发行人股份不变，这种情况是否要做股份支付？有没有相关的案例？

回答人：chenyiwei
“后面员工持股平台老股东不等比例增资到 200 万，但是员工持股平台持有的发行人股份不变”也就是持股平台的每股持股成本（相当于授予价格）从 1 元变为 2 元？这部分多出来的款项是支付给拟上市公司（作为追加的资本公积）
还是支付给大股东？这样安排的原因是什么？有无员工在持股平台中新增资？